臺灣板橋地方法院刑事判決　　　　　　　　　　　　　九十一年度訴字第五七四號
　　公　訴　人　臺灣板橋地方法院檢察署檢察官
　　被　　　告　甲○○
右列被告因槍砲彈藥刀械管制條例案件，經檢察官提起公訴（九十一年度偵字第九六
二號），本院判決如左：
    主  文
甲○○未經許可持有具殺傷力之仿貝瑞塔（ BERETTA）廠半自動手槍改造之金屬玩具
手槍，處有期徒刑壹年貳月。併科罰金新台幣捌萬元，罰金如易服勞役，以銀圓參佰
元即新台幣玖佰元折算壹日。
扣案具殺傷力之仿貝瑞塔（ BERETTA）廠半自動手槍改造之金屬玩具手槍壹支（槍枝
管制編號：0000000000號）沒收。
    事  實
一、甲○○明知可發射子彈具有殺傷力之手槍及具有殺傷力之改造子彈，均屬槍砲彈
    藥刀械管制條例列管之槍砲及彈藥，未經許可，不得無故持有，竟仍基於非法持
    有之犯意，於民國九十年四月五日與友人李少卿同赴台東，投宿於李少卿舅舅柯
    國平位於台東市○○路○段二七三、二七七號住處，於同年月七日，甲○○在上
    址，以新台幣（下同）一萬二千元之代價，向年籍不詳自稱「蔡明德」之成年男
    子購得可供擊發子彈，具有殺傷力之仿貝瑞塔（BERETTA ）廠半自動手槍改造之
    金屬玩具手槍（槍枝管制編號：0000000000號）一支，及分別由玩具
    子彈、制式口徑９ｍｍ子彈彈殼截短並加裝直徑８．９ｍｍ金屬彈頭改造具殺傷
    力之子彈二顆，未經許可而持有該具殺傷力之改造之金屬玩具手槍一支及改造子
    彈二顆，並將該等槍、彈置放於前揭台東市○○路○段二七三號李少卿居住房間
    之床頭櫃上。嗣於九十年四月十日上午十時三十分許，為警在上址當場查獲，並
    扣得上開改造之金屬玩具手槍一支、改造子彈二顆。
二、案經台東縣警察局臺東分局報請臺灣臺東地方法院檢察署呈請臺灣高等法院檢察
    署令轉台灣板橋地方法院檢察署檢察官偵查起訴。
    理  由
一、訊據被告甲○○固坦承於前揭時地以一萬二千元之價格，欲向蔡明德購買前揭手
    槍一支、子彈二顆，及在台東市○○路二七三號李少卿所住之房間查獲前開槍彈
    等事實固坦承不諱，惟矢口否認有持有前開手槍及子彈之犯行，辯稱：是要以一
    萬二千元向蔡明德買，但是還沒有買，也沒有放在身邊，是放在李少卿的房間裡
    云云。然查：
  (1)右揭事實業據被告甲○○於台灣台東地方法院因聲請羈押案件訊問時自承：「（
    查獲之仿造德製ppk 改造手槍一支，仿造貝瑞塔改造手槍一支及子彈八顆係何人
    所持有？）是蔡明德帶來的，我是向蔡明德買受貝瑞塔手槍及子彈二顆而持有，
    德製ppk手槍及子彈六顆是李少卿向蔡明德買受而持有。」云云（見台灣台東地
    方法院檢察署九十年度偵字第七０七號卷第二十八頁）；其續於台灣台東地方法
    院檢察署偵查中亦供承：「（仿造的貝瑞塔手槍及子彈二顆，是否你向蔡明德買
    的？）是，但是錢還沒有給。」等語（見同上偵卷第三十七頁）不諱，核與證人
    即偵查中同案被告李少卿於台灣台東地方法院聲請羈押案件訊問時所稱：「仿造
    貝瑞塔手槍及子彈二顆是甲○○向蔡明德買受而持有的」（見同上偵卷二十八頁
    ）之供述相符。又該槍彈係被告甲○○放在李少卿的房間，業經李少卿在台灣台
    東地方法院檢察署偵查中供明在卷（見同上偵卷第十七頁），亦據被告於本院審
    理時自承：「（還沒有買，槍彈為何會交給你？）我是放在李少卿的房間裡。」
    （見本院九十一年五月一日審理筆錄），是該槍彈既經蔡明德交付被告持有，且
    經被告放在李少卿之房間內，縱被告尚未付錢，惟亦無解於被告購買上開槍彈並
    持有之事實，另復有前揭查獲之手槍照片影本四紙、子彈照片影本一紙附卷，及
    該仿貝瑞塔廠半自動手槍改造之金屬玩具手槍一支（槍枝管制編號：00000
    00000號）、改造子彈二顆扣案可資佐證，被告上開所辯，顯係事後圖卸之
    詞，尚無足採。
  (2)再上開扣案之手槍一支（槍枝管制編號：0000000000號）及改造子彈
    二顆經送內政部警政署刑事警察局鑑定結果，手槍係仿 BERETTA廠半自動手槍製
    造之金屬玩具手槍更換已貫通之土造金屬槍管改造而成，可供擊發子彈使用，認
    具殺傷力。子彈二顆，(1)一顆，認係由玩具子彈改造而成，具直徑９ＭＭ金屬彈
    頭，經實際試射，可擊發，認具殺傷力；(2)一顆，認係將制式口徑９ＭＭ子彈彈
    殼（彈底標記為"NPA 98 9mm Luger")截短並加裝直徑約八．九ＭＭ金屬彈頭組
    合而成之改造子彈，其彈底具撞擊痕跡，經實際試射，可擊發，認具殺傷力。有
    該局九十年四月二十四日刑鑑字第五三八八八號鑑驗通知書一紙在卷足憑，是足
    認上開槍彈應屬槍砲彈藥刀械管制條例所列管之槍彈。本件事證明確，被告犯行
    堪以認定。
二、核被告甲○○所為，係違反槍砲彈藥刀械管制條例第十一條第四項之未經許可持
    有可發射子彈具有殺傷力之改造手槍罪，及同條例第十二條第四項之未經許可持
    有子彈罪。被告以一行為同時持有改造手槍及改造子彈，係一行為同時觸犯上開
    二罪名，為想像競合犯，應從較重之未經許可持有可發射子彈具有殺傷力之改造
    手槍罪處斷。爰審酌被告未經許可持有具有殺傷力之改造手槍及子彈，有害社會
    治安，其犯罪之動機、目的、手段、知識程度、犯罪後之態度等一切情狀，量處
    如主文所示之主刑，罰金部分並諭知易服勞役之折算標準，以示懲儆。
三、扣案具殺傷力之仿貝瑞塔廠半自動手槍改造之金屬玩具手槍一支（槍枝管制編號
    ：0000000000號），係違禁物，應依刑法第三十八條第一項第一款規
    定宣告沒收。另改造子彈二顆，於查獲時雖係違禁物，然嗣於刑事警察局鑑定時
    業經試射，僅剩已不具殺傷力之彈殼，欠缺子彈之完整結構，已非違禁物，雖係
    被告所有之物，然非其供犯罪所用或預備之物，爰不予宣告沒收。
據上論斷，應依刑事訴訟法第二百九十九條第一項前段，槍砲彈藥刀械管制條例第十
一條第四項、第十二條第四項，刑法第十一條前段、第五十五條、第四十二條第二項
、第三十八條第一項第一款，罰金罰鍰提高標準條例第二條，現行法規所定貨幣單位
折算新台幣條例第二條，判決如主文。
本案經檢察官侯靜雯到庭執行職務
中      華      民      國      九十一    年      五      月    十五    日
                                  臺灣板橋地方法院刑事第四庭
                                          法  官  劉  大  衛
右正本證明與原本無異。
如不服本判決，應於判決送達後十日內向本院提出上訴狀 (應附繕本)。
                                          書記官  蕭  興  南
中      華      民      國      九十一      年    五    月    二十二    日
附錄本案所犯法條全文：
槍砲彈藥刀械管制條例第十一條
未經許可，製造、販賣或運輸第四條第一項第一款所稱其他可發射金屬或子彈具有殺
傷力之各式槍砲者，處五年以上有期徒刑，併科新臺幣一千萬元以下罰金。
未經許可，轉讓、出租或出借前項所列槍砲者，處三年以上十年以下有期徒刑，併科
新臺幣七百萬元以下罰金。
意圖供自己或他人犯罪之用，而犯前二項之罪者，處無期徒刑或七年以上有期徒刑，
併科新臺幣一千萬元以下罰金。
未經許可，持有、寄藏或意圖販賣而陳列第一項所列槍砲者，處一年以上七年以下有
期徒刑，併科新臺幣七百萬元以下罰金。
第一項至第三項之未遂犯罰之。
槍砲彈藥刀械管制條例第十二條
未經許可，製造、販賣或運輸子彈者，處一年以上七年以下有期徒刑，併科新台幣五
百萬元以下罰金。
未經許可，轉讓、出租或出借子彈者，處六月以上五年以下有期徒刑，併科新台幣三
百萬元以下罰金。
意圖供自己或他人犯罪之用，而犯前二項之罪者，處三年以上十年以下有期徒刑，併
科新台幣七百萬元以下罰金。
未經許可，持有、寄藏或意圖販賣而陳列子彈者，處五年以下有期徒刑，併科新台幣
三百萬元以下罰金。
第一項至第三項之未遂犯罰之。
